【裁判字號】    95,聲,2765
【裁判日期】    951012
【裁判案由】    聲請停止羈押
【裁判全文】
臺灣板橋地方法院刑事裁定              95年度聲字第2765號
聲  請  人
即  被  告  甲○○
選任辯護人  薛松雨律師
            王玫珺律師
            江仁成律師
上列聲請人即被告因違反貪污治罪條例等案件（九十四年度矚重
訴字第二號），聲請具保停止羈押，本院裁定如下：
    主  文
聲請駁回。
    理  由
一、茲聲請人即被告甲○○因違反貪污治罪條例等案件，由檢察
    官提起公訴，經本院訊問後，被告甲○○雖否認犯行，但本
    院認其犯罪嫌疑重大，且所犯為貪污治罪條例第四條第一項
    第五款之罪，為最輕本刑十年以上之重罪，且共犯吳坤池、
    邱德發迄今尚未到案，並與同案被告顏志和等有串證之虞，
    有羈押之必要，業經本院於民國九十四年十二月十七日諭知
    羈押並禁止接見通信執行，並經本院先後裁定自九十五年三
    月十六日、同年五月十六日、同年七月十六日起延長二月並
    禁止接見通信，並於同年八月三十一日裁定解除禁止接見通
    信，且自同年九月十六日起延長羈押二月在案，合先敘明。
二、聲請意旨略以：
(一)、被告甲○○前任民意代表二十年，嗣於八十八年二月就任鶯
    歌鎮長後未曾出國，在押期間又當選鶯歌鎮長，身為政治人
    物，一言一行，動見觀瞻，且需經審理程序，還被告清白，
    況鄉鎮市長與立法委員或縣市議員不同，並無會期中非經民
    意機關同意不得拘提、逮捕之規定，被告甲○○當隨傳隨到
    ，應無非予羈押顯難進行審判之情事；又刑事訴訟法第一百
    零一條之二亦有命具保、責付或限制住居，且得附加同法第
    一百十六條之二所示應遵守事項而停止羈押，實務上亦不乏
    公務員遭起訴，甚或一、二審判刑十年以上有期徒刑，而以
    交保取代羈押之案例，而本案業已進入審理階段，其他涉犯
    貪污之同案被告亦有交保之情形，益證本案無持續羈押被告
    甲○○之必要。
(二)、除共同被告蕭朝欽、蘇育瑞、劉俊德外，無人供述直接向被
    告甲○○行賄或期約，然渠等之供述有重大瑕疵，應無可信
    ；況本案進入審理階段，所有被告經法院傳訊，渠等之供述
    底定，證人顏志和經交互詰問結果否認交付任何賄款予被告
    甲○○，證人陳一飛亦坦承不知被告顏志和有無轉交款項予
    被告甲○○，又查無任何資金流向被告甲○○，堪認被告甲
    ○○涉嫌並非重大。至起訴書認被告甲○○圖利九龍公司之
    金額係將合約金額中連工帶料併計，顯與事實不符，且收賄
    金額諸多不實。
(三)、被告甲○○患有高血脂、肝炎、十二指腸潰瘍、胃食道逆流
    、血糖偏高疑似糖尿病及下背痛等多項高危險病症，醫囑宜
    門診追蹤治療，被告甲○○所罹上開嚴重疾病，非保外就醫
    ，顯難以痊癒，且被告甲○○之父母已年滿八十五歲，父親
    罹有低血糖症、巴金森氏症、冠狀動脈心臟病、顱內出血、
    心衰竭、總膽管結石、大腸癌、敗血症及阻塞性黃疸，母親
    患有糖尿病、阿茲海默失智症，長期臥病在床，年邁體衰，
    亟需被告晨昏定省，懇請鈞院斟酌被告甲○○家中尚有高齡
    雙親及子女四人，需被告照護，且先前被告甲○○之配偶蘇
    宋秀菊交保已提出新台幣（下同）二百萬元，故請准予被告
    甲○○以四百萬元交保等語。
三、按被告經法官訊問後，認為犯罪嫌疑重大，及所犯為死刑、
    無期徒刑或最輕本刑為五年以上有期徒刑之罪者，非予羈押
    ，顯難進行追訴、審判或執行者，得羈押之，刑事訴訟法第
    一百零一條第一項第三款定有明文。經查，本院訊問被告甲
    ○○後，認有起訴書之證據清單所列之各項證據可證，而就
    公訴人所提出之證據形式審查結果，可認具有表面可信之程
    度，堪認被告甲○○犯罪嫌疑重大，且其與同案被告顏志和
    、陳順益等共犯貪污治罪條例第四條第一項第五款之違背職
    務收受賄賂罪嫌及同條例第六條第一項第四款之違背職務圖
    利罪嫌，其法定刑分別為無期徒刑或十年以上有期徒刑，得
    併科新臺幣（下同）一億元以下罰金，及五年以上有期徒刑
    ，得併科三千萬元以下罰金，並參酌被告甲○○之收受賄賂
    及圖利之犯罪情節重大，合於刑事訴訟法第一百零一條第一
    項第三款所定之情形，非予羈押，顯難進行審判，而認有羈
    押必要；又被告有無羈押之必要，法院自得就具體個案情節
    予以斟酌決定，如就客觀情事觀察，法院許可羈押之裁定在
    目的與手段間之衡量並無明顯違反比例原則情形，即無違法
    或不當可言，此原則於延長羈押時，亦同。被告甲○○所涉
    嫌貪污及圖利之金額甚鉅，對於國家、社會之危害匪輕，認
    被告甲○○有羈押之必要，並無不合，聲請人及辯護人徒言
    被告甲○○並無逃亡、勾串共犯及證人之虞，亦非涉嫌重大
    ，無羈押之必要，均無理由；至被告甲○○雖患有糖尿病，
    但目前定期服用家屬送入之中藥治療，且經看守所內醫師於
    九十五年九月二十一日診療時，測量其血糖為一百十一單位
    ，尚屬穩定等情，有臺灣台北看守所九十五年九月二十七日
    北所衛字第０九五００一二六九七號函暨病歷乙份（詳見本
    院卷第十九、二十二至二十八頁）在卷可稽，是該病症並無
    非保外就醫顯難痊癒之情事。故本件聲請具保停止羈押，本
    院認為均無理由，應予駁回。
四、依刑事訴訟法第一百二十一條第一項之規定，裁定如主文。
中    華    民    國    95    年    10    月    12    日
                  刑事第六庭審判長法  官  許仕楓
                                  法  官  林鈺琅
                                  法  官  饒金鳳
以上正本證明與原本無異。
如不服本裁定應於送達後五日內向本院提出抗告狀。
                                  書記官  王春森
中    華    民    國    95    年    10    月    12    日


司法院資訊處製作；財團法人民間司法改革基金會備份。
